【裁判字號】    96,訴,1897
【裁判日期】    970523
【裁判案由】    侵權行為損害賠償
【裁判全文】
臺灣板橋地方法院民事判決              96年度訴字第1897號
原      告  丙○○
訴訟代理人  田禮嘉律師
被      告  甲○○
上列當事人間請求侵權行為損害賠償事件，經本院於民國97年4
月8 日言詞辯論終結，判決如下：
??主  ?文
原告之訴駁回。
訴訟費用由原告負擔。
    事實及理由
一、原告主張：被告明知原告之夫即訴外人乙○○係有家庭之人
    竟於民國95年2 月起與其同居，雖經原告及其婆婆屢次警告
    仍不改變。原告於96年7 月提起刑事告訴，於臺灣板橋地方
    法院檢察署96年度他字第3809號案件偵查中被告對其妨害家
    庭之犯行俱已坦承。原告與訴外人乙○○結婚甫滿3 年育有
    2 女，因被告之行為，如今已面臨離婚困境，原告因不願離
    婚，甚至遭受訴外人乙○○威脅及傷害，處境甚苦，原告有
    2 女尚待撫養，如今家庭瀕於破裂，念及女兒前途，每天皆
    無法入眠。在96年4 月前原告得以在家照顧小孩，但與訴外
    人乙○○感情生變後，不得不出外工作，為將來經濟預作準
    備，此種生活上之變化令原告甚感辛酸。按故意侵害他人之
    權利者，應負損害賠償之責，被告妨害家庭，屢勸不聽，造
    成原告精神及經濟上之損害，應負賠償之責。爰依民法第18
    4 條侵權行為之規定，請求被告賠償原告精神上之賠償等語
    。並聲明：被告應賠償原告新臺幣（下同）120 萬元整及自
    訴狀送達翌日（即96年10月18日）起至清償日止按年利率百
    分之5 計算之利息。
二、被告則以：被告固然因工作關係結識訴外人乙○○，訴外人
    乙○○於偶然之機會談及其與配偶即原告感情不睦，由於被
    告自身交往之男友常有對被告施加暴力之情形，對此等持續
    之壓力及低落之情緒頗能感同身受，或係基於惻隱之心，或
    係基於同病相憐，二人方有較一般同僚稍深之交情，然被告
    由於早已心有所屬，始終秉持二人僅為摯友關係，絕無任何
    逾矩，現無端遭此指控，被告深感委屈。對於原告之指控，
    被告實不知何以至此，而上開刑事案件偵辦期間，因偵查不
    公開原則，被告亦無法知悉原告提起告訴所憑證據為何，慶
    幸檢察官明察，該案業經檢察官於96年10月29日做出不起訴
    處分，足徵被告絕無如原告妨害家庭之犯行。經細閱該不起
    訴處分書之內容後，發現原告所引證據，不外乎被告房內有
    訴外人乙○○之內衣褲、MSN 通訊紀錄、被告曾經懷孕，以
    及訴外人乙○○於訴訟外承認曾與被告發生關係云云，惟此
    等證據全屬誤會，並不足為被告有侵權行為之依據：（一）
    原告稱被告於96年5 月11日與訴外人乙○○共處一室，房內
    有訴外人乙○○之內衣褲，然訴外人乙○○於當日至被告住
    所之前，係前往新竹探視友人即訴外人游易達，且於96年5
    月10日寄住訴外人游易達家中，因盥洗更衣之故，方攜有換
    洗衣物，且僅有一套，原告於95年5 月11日會同員警進入被
    告處所時，該換洗衣物仍妥善裝於塑膠袋內，此等細節卻遭
    原告刻意忽略，再者，若被告確實與訴外人乙○○同居，又
    豈有可能於前揭住所內僅有一套訴外人乙○○之衣物，再無
    其他衣物？益見原告所謂被告與訴外人乙○○同居之說法，
    實屬毫無根據之污衊之詞。（二）再就所謂「MSN 之通話紀
    錄」而言，不起訴處分書內所載曖昧話語，絕非出於被告，
    縱有可能為訴外人乙○○所言，亦必遭被告拒絕而與被告無
    關，至於訴外人乙○○口出此言之因，諒係因為又與原告發
    生口角，一時感到煩悶所致，然如被告所述，由於早已心有
    所屬，始終秉持二人僅為朋友關係之原則，均予婉拒。（三
    ）至於懷孕一事，更屬天大誤會，蓋被告早有固定交往之男
    友，早前懷胎係與男友所出，並非與訴外人乙○○所有，僅
    因男友常對被告施暴，感情常有摩擦，被告亦曾因此轉而尋
    求訴外人乙○○於緊急狀況時協助，要之，對於與男友步入
    婚姻一事，被告始終心存疑慮，從而於發現懷孕之際，僅能
    無奈進行人工流產，詎被告此等至為私隱之事，不知何故為
    原告所知悉，甚至誤會該胎兒為被告與訴外人乙○○所出，
    被告遭受二度傷害，實感不平。基於上述，被告與訴外人乙
    ○○間除單純同僚及朋友之情外，別無其他，原告所指被告
    妨害家庭乃至侵權行為云云，純屬子虛，
    本件實為原告因部分客觀事證之誤導，終至遷怒被告，起訴
    內容無非拼湊，絕無可採等語置辯。並聲明：原告之訴及其
    假執行之聲請均駁回，願供擔保請准宣告免為假執行。
三、本院之判斷：
    原告主張被告明知原告之夫即訴外人乙○○係有家庭之人竟
    於95年2 月起與其同居，因被告之行為，致原告之婚姻面臨
    離婚之困境，原告依民法第184 條侵權行為之規定，請求被
    告賠償120 萬元之本息；被告則以上開情詞置辯。按因故意
    或過失，不法侵害他人之權利者，負損害賠償責任。違反保
    護他人之法律，致生損害於他人者，負賠償責任。但能證明
    其行為無過失者，不在此限。又不法侵害他人之身體、健康
    、名譽、自由、信用、隱私、貞操，或不法侵害其他人格法
    益而情節重大者，被害人雖非財產上之損害，亦得請求賠償
    相當之金額。其名譽被侵害者，並得請求回復名譽之適當處
    分。於前項規定，於不法侵害他人基於父、母、子、女或配
    偶關係之身分法益而情節重大者，準用之，民法第184 條、
    第195 條第1 項及第3 項固有明文。而本件情形有無上開民
    法法條規定之適用？茲審酌如下：
（一）原告主張被告與其夫即訴外人乙○○有發生性關係和同居
      之情事，並提出房屋租賃契約書、MSN 對話紀錄及e-mail
      書信為證，然被告否認與訴外人乙○○有發生性關係和同
      居之情事。查原告告訴被告與訴外人乙○○妨害家庭案件
      ，業經檢察官為不起訴處分，復經臺灣高等法院檢察署駁
      回再議聲請在案，有臺灣板橋地方法院檢察署96年度偵字
      第21576 號不起訴處分書及臺灣高等法院檢察署96年度上
      聲議字第6177號處分書在卷可稽。而原告於偵查中曾自陳
      ：於96年5 月11日會同員警前往被告位於臺北縣新莊市○
      ○路住處時，被告與訴外人乙○○均衣著整齊等語，而被
      告則辯稱：當日在床上雖有訴外人乙○○之內衣褲，但是
      係妥善放置於塑膠袋內等語，故尚無被告衣衫不整與訴外
      人乙○○共處一室之證據，至原告指稱訴外人乙○○曾私
      下坦承與被告發生性關係一情，業為訴外人乙○○於本院
      審理時到庭否認在卷，並稱：對於曾向原告坦承有與被告
      發生性關係之事，是因與原告吵架，原告又一直拿此事干
      擾他，而故意氣他之故等語（見本院97年2 月19日言詞辯
      論筆錄第2 頁），何況縱使訴外人乙○○曾經向原告坦承
      有與被告發生性關係，然此亦僅係訴外人乙○○單方之陳
      述，尚無其他證據可資佐證。再者，被告與訴外人乙○○
      間之往來MSN 對話紀錄及e- mail 書信雖然有「好想過去
      抱住你」、「去你哪裡睡」之曖昧話語，但僅係出自於訴
      外人乙○○，而非出自被告，而書信中縱出現「第三者也
      是有錯」、「告訴你愛你卻不能陪在你身邊確實是有點說
      不過去」等曖昧話語，亦不能依此內容推定被告與訴外人
      乙○○確曾發生性關係之事實；且由上揭往來MSN 對話紀
      錄，亦有「如果你還是愛著他，妳應該盡最大所能找他」
      、「我希望妳能永遠擁有他」、「可是我卻有一顆愛他的
      心」之話語，可見被告抗辯稱其因自身交往之男友常對其
      施暴力，導致其情緒低落，而常需向訴外人乙○○訴苦，
      因而與訴外人乙○○有較深之交情一節，應非子虛。另原
      告指稱被告曾懷孕一節，惟被告辯稱：伊早有固定交往的
      男友，早前懷胎係與男友所出，並非與訴外人乙○○所有
      ，僅因男友常對伊施暴，對於與男友步入婚姻一事，始終
      心存疑慮，故於發現懷孕後，僅能無奈進行人工流產等語
      （見被告96年11月29日之答辯狀第3 頁），因此該胎兒既
      已不存在，自無從以科學方法鑑定確認該胎兒之生父為訴
      外人乙○○。是以原告提出上開事證，尚不能認定被告與
      訴外人乙○○確有發生性行為之情事，而原告提出訴外人
      乙○○承租臺北縣新莊市○○路8 號2 樓E 室之房屋租賃
      契約書，亦僅能證明訴外人乙○○有在外租屋之事實，與
      原告上開會同員警前往被告位於臺北縣新莊市○○路住處
      查到被告與訴外人乙○○衣著整齊同處一室之地點亦屬不
      同，是以尚不能證明被告與訴外人乙○○有同居之事實。
（二）原告聲請傳喚之證人即其婆婆許鳳嬌雖於本院言詞辯論時
      到庭作證稱曾多次見到其兒子乙○○開車接送被告及原告
      告知有關被告與乙○○為男女朋友等語（見本院96年11月
      29日言詞辯論筆錄），然即使訴外人乙○○多次開車接送
      被告，亦無從據以推定被告與訴外人乙○○間有發生性行
      為之情事，且證人許鳳嬌係經由原告之告知，始開始懷疑
      被告與其兒子乙○○為男女朋友關係，是顯非其自身親自
      見聞，故證人許鳳嬌之證言尚不足採為對原告有利之認定
      。據此，被告與原告之夫即訴外人乙○○上開情狀，固應
      遭非議，然原告並未具體指明被告有何不法侵害其之身體
      、健康、名譽、自由、信用、隱私、貞操，或不法侵害其
      人格法益之情形，與民法第195 條第1 項、第3 項非財產
      上之損害賠償規定尚不相符。綜上，尚難認原告已盡舉證
      責任，其基於民法第184 條及第195 條第1 項、第3 項規
      定，請求被告精神賠償120 萬元本息，為無理由，應予駁
      回。
四、因本案事證已臻明確，兩造其餘主張陳述及所提之證據，均
    毋庸再予審酌，附此敘明。
五、結論：原告之訴為無理由，依民事訴訟法第78條，判決如主
    文。
中    華    民    國    97    年    5     月    23    日
                  民事第二庭    法  官  陳  靜  茹
上列為正本係照原本作成。
如對本判決上訴，須於判決送達後20日內向本院提出上訴狀（須
附繕本）。
中    華    民    國    97    年    6     月    11    日
                                書記官  林  育  瑄


司法院資訊處製作；財團法人民間司法改革基金會備份。
